【裁判字號】    98,易,114
【裁判日期】    980413
【裁判案由】    家暴傷害
【裁判全文】
臺灣桃園地方法院刑事判決               98年度易字第114號
公  訴  人  臺灣桃園地方法院檢察署檢察官
被      告  甲○○
選任辯護人  乙○○律師
上列被告因傷害案件，經檢察官聲請簡易判決處刑（97年度偵字
第2559號），本院改依通常程序審理，判決如下：
    主  文
甲○○無罪。
    理  由
一、公訴意旨略以：被告甲○○（JACOBS ANTONIUS GERARDUS）
    與告訴人丙○○具有夫妻關係，2 人間因存有婚姻問題，屢
    有口角，於民國96年12月11日上午，丙○○央請甲○○襄助
    餵食長子亞歐都藥物後，自行偕同長女亞美娜及次子TED 至
    其等位於桃園縣桃園市○○街37號住處地下1 樓停車場，詎
    於當日上午8 時30分許，丙○○僅見甲○○單獨下樓欲駕駛
    車號5676─RN號自用小客車離去，未見亞歐都，故上前詢問
    ，甲○○明知丙○○站於車旁，倘疾駛離去，得預見丙○○
    將受傷，猶加速前駛，致丙○○遭車輛前駛波及，因之倒地
    ，受有右手及膝蓋挫擦傷、右側手肘擦傷等傷勢，因認被告
    甲○○涉犯刑法第277 條第1 項之傷害罪嫌。
二、按犯罪事實應依證據認定之，無證據不得認定犯罪事實；不
    能證明被告犯罪或其行為不罰者應諭知無罪之判決，刑事訴
    訟法第154 條第2 項、第301 條第1 項分別定有明文。又告
    訴人之告訴，係以使被告受刑事訴追為目的，是其陳述是否
    與事實相符，仍應調查其他證據以資審認；事實之認定，應
    憑證據，如未能發現相當證據，或證據不足以證明，自不能
    以推測或擬制之方法，以為裁判基礎；認定不利於被告之事
    實，須依積極證據，苟積極證據不足為不利於被告事實認定
    時，即應為有利於被告之認定，更不必有何有利之證據；認
    定犯罪事實，所憑之證據，無論直接或間接證據，其為訴訟
    上之證明，須於通常一般之人均不致於有所懷疑，而得確信
    其為真實之程度者，始得據之為有罪之認定，倘其證明尚未
    達到此一程度，而有合理性懷疑之存在時，即無從為有罪之
    認定（最高法院52年台上字第1300號、40年臺上字第86號、
    30年上字第816 號、76年台上字第4986號判例要旨參照）。
三、公訴意旨認被告甲○○涉有上開罪嫌，無非係以告訴人丙○
    ○之指述、診斷證明書、監視器錄影光碟翻拍照片等證據為
    其主要論據。惟訊據被告甲○○堅決否認有傷害之犯行，辯
    稱：伊係見前方無人阻擋，始駕車向前行駛，伊沒預期告訴
    人會出現要抓後視鏡的舉動，伊認為沒有人會做如此危險之
    動作等語。
四、本件告訴人雖指稱被告係基於傷害之故意駕車加速離去，致
    其跌倒受傷云云，然此為被告所否認，是告訴人之上開陳述
    是否與事實相符，仍應調查其他證據以資審認。經查，本件
    告訴人係見被告之車輛向前行駛後，始自車輛左後方趨前碰
    觸該車等情，業經本院勘驗現場監視器錄影光碟屬實（見本
    院勘驗筆錄），且依告訴人所提出之錄影光碟翻拍照片所示
    ，自錄影時間08：31：21：859 起至08：31：23：078 止，
    告訴人均係向前直行追隨在被告車輛之左側，且與車身保持
    一至二步之間隔，並無阻擋在被告車輛前方之情事，而自錄
    影時間08：31：23：328 起至08：31：23：609 止，告訴人
    雖開始有向左轉身之動作，惟其身體仍位於被告車輛之左側
    ，並與車身保持一至二步之間隔，此外，自錄影時間08：31
    ：23：859 起至08：31：25：343 止，告訴人開始展現明顯
    向左後方轉身追趕被告車輛之舉動，然其係自被告車輛之左
    後側趨向該車，且在其開始起步追趕被告車輛之時點，仍與
    汽車左側車身隔有約一至二步之間隔。是由上開照片可知，
    告訴人不僅未阻擋於被告車輛之前方，更與車輛左側車身保
    持約一至二步之間隔，且告訴人係見被告車輛向前行駛時，
    始向左後方轉身自車輛左後側趨前攀附該車，因之，被告辯
    稱：伊見告訴人未阻擋於車輛前方，始向前行駛，車輛前行
    後，伊突然看到車子左側有一雙手好像要抓後視鏡等語，核
    與上開錄影畫面及翻拍照片內容一致，堪信屬實，反觀告訴
    人指稱：伊不是因追車而摔倒，是因為當時伊的手放在車門
    上拍車窗，伊一接觸，被告猛踩油門，伊就摔倒了云云，則
    與上開錄影畫面及翻拍照片所示過程不符，無從採信。綜上
    所述，被告既係因見告訴人未阻擋於車輛前方，又見告訴人
    與車輛間存有一至二步間隔之情形下，始駕車向前行駛，依
    此情狀觀之，實難認被告斯時具有傷害告訴人之故意。再者
    ，告訴人自後追趕車輛並攀附車身之舉，本屬極度危險之動
    作，實非一般人所會採行之舉動，自亦難認被告對於告訴人
    追趕、攀附車輛之危險動作已有所預見，而仍執意駕車前行
    以達傷害之目的。
五、綜上論述，本件公訴意旨所憑事證尚無從形成被告有罪論斷
    之確信，此外，復查無其他積極事證足以證明被告確有傷害
    之犯行，自屬不能證明其犯罪，揆諸首揭法條、判例要旨及
    說明，應諭知被告無罪之判決。
六、本件檢察官原聲請以簡易判決處刑，惟經本院認有刑事訴訟
    法第451 條之1 第4 項但書第3 款所定之情形，依同法第45
    2 條之規定，本件爰改依通常程序審判之，末此敘明。
據上論斷，應依刑事訴訟法第452 條、第284 條之1 、第301 條
第1 項，判決如主文。
本案經檢察官周芝君到庭執行職務。
中    華    民    國    98    年    4     月    13    日
                刑事第十二庭    法  官  魏  于  傑
得於10日內上訴
以上正本證明與原本無異。
如不服本判決應於收受判決後10日內向本院提出上訴書狀，並應
敘述具體理由。其未敘述上訴理由者，應於上訴期間屆滿後20日
內向本院補提理由書 (均須按他造當事人之人數附繕本)「 切勿
逕送上級法院」。
                              書記官   林   新  裕
中    華    民    國    98    年    4     月    21    日


司法院資訊處製作；財團法人民間司法改革基金會備份。
